臺灣新竹地方法院刑事判決
110年度訴字第506號
公  訴  人  臺灣新竹地方檢察署檢察官
被      告  彭祥炬



                    （現在法務部○○○○○○○○附設勒                         戒所觀察勒戒中）
指定辯護人  本院公設辯護人周凱珍
上列被告因違反毒品危害防制條例案件，經檢察官提起公訴（11
0年度偵字第2200、6953號），本院判決如下：
    主  文
彭祥炬犯如附表編號一至八所示共捌罪，均累犯，各處如附表編
號一至八主文欄所示之刑。
扣案HTC廠牌行動電話壹支（含門號0000000000號SIM卡壹張）及
含有第三級毒品氟硝西泮成分之Modipanol美得眠圓形錠劑柒顆
均沒收。
    事  實
一、彭祥炬前因公共危險案件，經臺灣桃園地方法院以108年度
    壢交簡字第1014號判處有期徒刑2月確定，於民國108年9月9
    日易科罰金執行完畢。詎其明知氟硝西泮（Flunitrazepam
    ，以下簡稱FM2）、甲基安非他命分別係政府依據毒品危害
    防制條例所公告列管之第三級毒品、第二級毒品，不得非法
    轉讓、施用，竟分別基於轉讓第三級毒品及幫助施用第二級
    毒品之犯意，以其所持用之門號0000000000號行動電話為聯
    絡工具，於如附表編號1所示之時間、地點，轉讓附表編號1
    所示數量之含第三級毒品FM2成分之Modipanol美得眠圓形錠
    劑予吳美珠。又於如附表編號2至8所示之時間，吳明宗先至
    附表編號2至8所示地點找彭祥炬，再由吳明宗駕車搭載彭祥
    炬至新竹縣○○鄉○○○○○○○○○○○○○號「阿強」之男子，以附表
    編號2至8所示金額，幫助吳明宗購得如附表編號2至8所示數
    量之第二級毒品甲基安非他命，以此方式幫助吳明宗施用第
    二級毒品甲基安非他命。嗣為警持臺灣新竹地方檢察署檢察
    官核發之拘票在新竹縣○○市○○○路00號拘提彭祥炬到案，並
    在其新竹縣○○鄉○○路000巷00號住處搜索扣得其持用之HTC廠
    牌行動電話1支（含門號0000000000號SIM卡1張）及Desudpl
    us解佳益5粒、Modipanol美得眠7顆。
二、案經新竹縣政府警察局報告臺灣新竹地方檢察署檢察官偵查
    起訴。
    理  由
一、證據能力部分：
　　本案認定事實所引用之卷內被告以外之人於審判外之言詞或
    書面陳述，檢察官、被告彭祥炬及辯護人於本院準備程序時
    均表示對於本案證據之證據能力無意見（見本院卷第67-68
    頁），於辯論終結前亦未對該等證據之證據能力聲明異議，
    本院審酌前揭陳述作成時之情況，並無違法取證之瑕疵，認
    以之作為證據為適當，是本案有關被告以外之人於審判外之
    言詞或書面陳述等供述證據，依刑事訴訟法第159條之5第2
    項規定，自均得為證據。至其餘非供述證據部分，亦無違反
    法定程序或其他不得做為證據之情形，應認亦有證據能力。
二、實體部分：
㈠、訊據被告對於附表編號2至8幫助證人吳明宗施用第二級毒品
    甲基安非他命之事實於本院羈押訊問、準備程序及審理時已
    坦承不諱（見聲羈卷第14頁、本院卷第65-66、250頁），並
    據證人吳明宗於警詢、偵訊時證述明確（見偵6953卷第17-2
    3頁、偵2200卷第98-100頁），並有被告持用之門號0000000
    000號通訊監察譯文（含附表編號2至8被告與證人吳明宗之
    對話內容，見偵6953卷第51-54頁）、證人吳明宗110年2月3
    日之採尿同意書、新竹縣政府警察局毒品犯罪嫌疑人尿液採
    驗作業管制紀錄表、台灣尖端先進生技醫藥股份有限公司濫
    用藥物檢驗報告（驗尿結果：甲基安非他命陽性反應，見毒
    偵355影卷第18、47-49頁）在卷可佐，被告犯如附表編號2
    至8幫助施用第二級毒品甲基安非他命之犯行明確，應依法
    論科。
㈡、訊據被告對於附表編號1部分於偵訊及本院準備程序、審理時
    已坦承有交付含FM2成分之Modipanol美得眠圓形錠劑3顆予
    證人吳美珠之轉讓第三級毒品之事實（見偵2200卷第55頁、
    本院卷第64-65、250頁），然否認有向證人吳美珠收受新臺
    幣（下同）500元乙情，辯稱：伊係送給吳美珠吃的，沒有
    賣她等語。經查，證人吳美珠於警詢時雖指稱：109年5月13
    日其在李立森家中有拿李立森手機撥打電話予被告，跟被告
    買3個FM2及1泡安非他命，一共花了500元，FM2其拿回家吃
    ，安非他命部分其係在李立森家中吸完，500元其拿給李立
    森，李立森再拿給被告云云（見偵6953卷第26-27頁），然
    於偵訊時又改稱：109年5月13日晚上10點多，其跟被告購買
    FM2，其將500元現金放在李立森家中桌上，被告收走，被告
    再將FM2交給李立森，李立森再拿給其，此500元係買FM2的
    錢，當天其吸食被告給的安非他命被告沒有向其收錢云云（
    見偵2200卷第76-77頁），則關於附表編號1即109年5月13日
    當日向被告購買FM2之款項500元現金證人吳美珠究有無透過
    證人李立森轉交予被告，抑或係放在桌上由被告自行取走一
    節，證人吳美珠之指證已前後不一，而證人李立森於警詢、
    偵訊時均證稱：109年5月13日當天晚上10點多被告有至其住
    處將FM2拿給吳美珠，但數量跟交易價格其不清楚，因為其
    只有聽到他們兩人碰面在交談，其沒有理他們等語（見偵69
    53卷第30-31頁、偵2200卷第86-87頁），亦與證人吳美珠於
    警詢時指證：500元現金係經由李立森轉交予被告云云不符
    。再者，證人吳美珠於本院審理時經檢察官主詰問時先證稱
    ：109年5月13日該次其記憶中應該是有拿500元給李立森，
    被告將FM2拿給李立森，李立森再交給其云云（見本院卷第2
    23-225頁），於辯護人反詰問時又改稱：『（問：109年5月1
    3日妳打電話彭祥炬，妳是要跟彭祥炬買FM2，還是要叫他請
    妳吃？）FM2而已，彭祥炬有請我吃過』、『（問：現在是針
    對109年5月13日妳有打電話給彭祥炬的這一次，妳是要跟彭
    祥炬買FM2，還是要請他請妳吃？）這個我真的不記得了』、
    『（現在針對在鐵皮屋那一次見面時，FM2是彭祥炬透過李立
    森交給妳的，還是彭祥炬直接交給妳的？）彭祥炬直接交給
    我的』、『（問：錢是妳直接交給李立森再轉交給彭祥炬嗎？
    ）我直接拿給彭祥炬』、『（問：請求提示110年度偵字第220
    0號卷第77頁第2問答110年2月4日證人吳美珠偵訊筆錄，當
    時檢察官問妳：「後來你以多少錢交易？」妳回答：「109
    年5月13日當天晚間10點左右，彭祥炬到李立森的家後面的
    鐵皮屋，我在該處等彭祥炬，我錢500元現金放在桌上，彭
    祥炬收走......」等語，有無此事？）（閱覽後答）沒有啦
    ，是500元給了李立森之後，李立森再拿出去鐵皮屋外面幫
    我拿給他朋友彭祥炬，當時是這樣，後面是認識彭祥炬之後
    ，彭祥炬就會送到我家，我再給他錢，我就沒有再回去李立
    森那裡，就沒有透過李立森拿這個東西了』云云（見本院卷
    第227-230頁），又於本院職權補充訊問時證稱：『（問：妳
    方稱妳曾經跟彭祥炬買過5、6次FM2，是否如此？）對』、『
    （問：妳所謂妳跟彭祥炬買過5、6次FM2，是指這5、6次都
    有給他錢的意思嗎？）不』、『（問：妳還記得有哪幾次是彭
    祥炬沒有跟妳收錢，而是他送妳FM2的狀況嗎？）有、有、
    有，彭祥炬會來我家找我』、『（問：所以彭祥炬去妳家時，
    有幾次沒有跟妳收錢，是否如此？）有、有，來我家時有收
    錢』、『（問：所以妳方才說彭祥炬曾經給妳FM2，沒有跟妳
    收錢，事實上是每一次都有收錢嗎？）沒有，我在李立森家
    時，彭祥炬有拿過FM2給我，沒有收錢』、『（問：在妳跟彭
    祥炬買FM2的這幾次經驗中，他有1、2次曾經順便請妳施用
    過甲基安非他命，在彭祥炬同時請妳施用甲基安非他命的這
    幾次之中，有無曾經收過妳的錢？）彭祥炬沒有收我甲基安
    非他命的錢，但FM2的錢曾經收過』、『（問：在彭祥炬收妳F
    M2的錢的同時，有無曾經在那一次也請妳施用過甲基安非他
    命？）沒有。』、『（問：現在再與妳確認，所以實際上妳有
    曾經在李立森家跟彭祥炬一起施用甲基安非他命，是否如此
    ？）是』、『（問：在李立森家跟彭祥炬一起施用甲基安非他
    命的那幾次之中，有無曾經彭祥炬同時給過妳FM2的情況？
    ）有』、『（問：為何妳可以這麼肯定？）對，我現在就是記
    得當時彭祥炬沒有收我的錢，因為彭祥炬說要請我吃。』、『
    （問：那妳當時為何會給彭祥炬錢？妳給了彭祥炬錢，彭祥
    炬給妳FM2，也給妳甲基安非他命吸，妳方才又稱這500元與
    FM2、甲基安非他命均無關，為何如此？）剛認識時彭祥炬
    有請過我，不用錢，後面我再跟彭祥炬拿時，我問他有沒有
    ，他說要錢，我就跟他拿，但沒有摻雜到FM2（改稱）沒有
    摻雜到安非他命，安非他命我都是跟李立森，我都是在李立
    森家吃李立森的。』、『（問：妳有無吃過彭祥炬請妳吃的甲
    基安非他命？）沒有。』云云（見本院卷第230-236頁）。顯
    然證人吳美珠就有無在證人李立森家中給過被告FM2的錢、
    及有無在證人李立森家中與被告一起吸食過被告給的甲基安
    非他命乙情前後證述已有明顯矛盾不一之情形，再參以證人
    吳美珠證稱：其曾受過腦傷，沒辦法治癒，記憶力很不好云
    云（見本院卷第237-238頁），而證人李立森之證述又無從
    補強證人吳美珠警偵時指稱109年5月13日有交付500元現金
    予被告之憑信性，實不能以證人吳美珠前後不一有瑕疵之指
    述遽論被告有販賣第三級毒品予證人吳美珠之犯行。惟被告
    既已坦認當日有交付含FM2成分之Modipanol美得眠圓形錠劑
    3顆予證人吳美珠之轉讓第三級毒品之事實，證人吳美珠、
    李立森亦證稱證人吳美珠當日確實有拿到被告交付之含FM2
    成分之錠劑，復有證人吳美珠指認FM2藥品照片影本（見偵2
    200卷第80頁）、被告提出之天主教湖口仁慈醫院管制藥品
    專用處方箋影本（Modipanol）、藥袋及藥品照片（Modipan
    ol美得眠，見偵2200卷第58-59頁）、被告持用之門號00000
    00000號通訊監察譯文（含109年5月13日被告與證人吳美珠
    之對話內容，見偵6953卷第51-54頁）及扣案被告所有之Mod
    ipanol美得眠7顆可資佐證，足認被告所犯轉讓第三級毒品
    犯行事證明確，應依法論罪科刑。
三、法律適用：
㈠、是核被告如附表編號1所為，係犯毒品危害防制條例第8條第3
    項之轉讓第三級毒品罪，就如附表編號2至8所為，均係犯毒
    品危害防制條例第10條第2項、刑法第30條第1項前段之幫助
    施用第二級毒品罪。被告就附表編號2至8為施用第二級毒品
    罪之幫助犯，爰依刑法第30條第2項規定，按正犯之刑減輕
    之。被告所犯附表編號1至8共8罪，犯意各別，行為互殊，
    犯罪時間、地點亦不同，應予分論併罰。另公訴意旨雖認被
    告如附表編號1所為係犯毒品危害防制條例第4條第3項之販
    賣第三級毒品罪，惟無足夠證據可證被告係基於營利意圖而
    交付含FM2成分之藥錠予證人吳美珠並收受500元現金乙情，
    業如前述，然因兩者基本社會事實同一，爰依法變更附表編
    號1起訴法條為轉讓第三級毒品罪。
㈡、被告有事實欄一所載前案暨執行完畢紀錄，有臺灣高等法院
    被告前案紀錄表在卷可佐，於徒刑執行完畢後5年內故意再
    犯本案有期徒刑以上之8罪，均為累犯，惟依司法院釋字第7
    75號解釋所闡釋之意旨，構成累犯者苟不分情節，基於累犯
    者有其特別惡性及對刑罰反應力薄弱之立法理由，一律加重
    最低本刑，將可能致生行為人所受之刑罰超過其所應負擔罪
    責之情而不符罪刑相當原則。經查，本案構成累犯之前案係
    公共危險案件，與本案被告所犯毒品犯行並非同類案件，難
    認有特別惡性或刑罰反應力薄弱之情，本院認為於本案各罪
    之法定刑度範圍內，審酌被告犯罪情節、各項量刑事由後，
    已足以充分評價被告所應負擔之罪責，尚無加重法定本刑之
    必要，揆諸上開解釋意旨，爰均不加重其刑。另被告已於偵
    查、本院準備程序及審理時自白附表編號1之轉讓第三級毒
    品犯行（見偵2200卷第55頁、本院卷第64-65、250頁），爰
    依毒品危害防制條例第17條第2項減輕其刑。
四、量刑審酌：
㈠、爰以行為人之責任為基礎，審酌被告本案所犯轉讓、幫助施
    用毒品之犯罪，均係侵害毒品危害防制條例所代表之社會法
    益，助長毒品之流通、使他人更受毒品之害，犯罪所生危害
    程度非輕，復參以被告轉讓及幫助施用毒品之犯罪動機、目
    的及數量、次數，犯後已坦認犯行，犯後態度尚可，及被告
    自述學歷為國小畢業之智識程度、入監前從事道士、小吃業
    、與母親、太太及小孩同住之家庭經濟狀況等一切情狀，分
    別量處如附表編號1至8所示之刑。
㈡、又按數罪併罰之案件，無庸於每一個案判決時定其應執行刑
    ，如待被告所犯數罪全部確定後，於執行時始由檢察官聲請
    法院裁定執行刑，不但能保障被告之聽審權，符合正當法律
    程序，更可提升刑罰之可預測性，減少不必要之重複裁判，
    避免違反一事不再理原則情事之發生（最高法院110年度台
    抗大字第489號裁定意旨參照），故被告本案雖犯數罪，為
    尊重上開最高法院刑事大法庭之統一見解，爰不另定其執行
    刑，併此敘明。
五、沒收：
　　扣案HTC廠牌行動電話1支（含門號0000000000號SIM卡1張）
    ，被告於本院準備程序時已供稱：證人吳美珠與吳明宗均係
    撥打這支電話予伊聯繫一情（見本院卷第66頁），並有門號
    0000000000號之通訊監察譯文在卷可佐，足認為被告犯本案
    犯罪所用之物，不問屬於被告與否，應依毒品危害防制條例
    第19條第1項規定，諭知沒收。扣案Modipanol美得眠7顆，
    係被告所有，為附表編號1轉讓第三級毒品剩餘之物，應屬
    供犯罪所用之物，應依刑法第38條第2項之規定宣告沒收。
    至扣案Desudplus解佳益5粒與本案犯罪無關，亦非違禁物，
    爰不諭知沒收。
據上論斷，應依刑事訴訟法第299條第1項前段、第300條，判決
如主文。
本案經檢察官翁貫育提起公訴，由檢察官邱宇謙到庭執行職務。
中　　華　　民　　國　　111 　年　 　1　　月　　13　　日
                  刑事第九庭  審判長法　官  黃沛文
                                    法  官  李建慶
                                    法  官  卓怡君
以上正本證明與原本無異。　　　　　　　　　　　　　　　　
如不服本判決應於收受本判決後20日內向本院提出上訴書狀，上
訴書狀應敘述具體理由。上訴書狀未敘述上訴理由者，應於上訴
期間屆滿後20日內補提理由書狀於本院(均須按他造當事人之人
數附繕本 )「切勿逕送上級法院」。 　　
中　　華　　民　　國　　111 　年　　1 　　月　　13　　日
                                    書記官  胡家寧
附錄本案論罪法條：　　
毒品危害防制條例第8條第3項
轉讓第三級毒品者，處三年以下有期徒刑，得併科新臺幣三十萬
元以下罰金。
毒品危害防制條例第10條第2項
施用第二級毒品者，處 3 年以下有期徒刑。
中華民國刑法第30條第1項
幫助他人實行犯罪行為者，為幫助犯。雖他人不知幫助之情者，
亦同。

附表：
編號 交易對象 時間 地點 金額 (新臺幣) 數量 主文 一 吳美珠 109年5月13日 晚間9時39分許 新竹縣○○鄉 ○○路0段000號 李立森住處 0 含有Flunitrazepam成分之Modipanol美得眠圓形錠劑3顆 彭祥炬犯轉讓第三級毒品罪，累犯，處有期徒刑肆月，如易科罰金，以新臺幣壹仟元折算壹日。 二 吳明宗 109年7月5日 晚間9時許 新竹縣湖口鄉 中正路某水果行 2,500元 甲基安非他命約1克 彭祥炬幫助犯施用第二級毒品罪，累犯，處有期徒刑叁月，如易科罰金，以新臺幣壹仟元折算壹日。 三  109年11月2日 上午5時20分許 新竹縣○○鄉 ○○路000巷00號 被告戶籍地 3,000元 甲基安非他命約1克 彭祥炬幫助犯施用第二級毒品罪，累犯，處有期徒刑叁月，如易科罰金，以新臺幣壹仟元折算壹日。 四  109年11月9日 晚間6時許 同上被告戶籍地 3,000元 甲基安非他命約1克 彭祥炬幫助犯施用第二級毒品罪，累犯，處有期徒刑叁月，如易科罰金，以新臺幣壹仟元折算壹日。 五  109年11月14日 下午6時許 同上被告戶籍地 3,000元 甲基安非他命約1克 彭祥炬幫助犯施用第二級毒品罪，累犯，處有期徒刑叁月，如易科罰金，以新臺幣壹仟元折算壹日。 六  109年11月22日 中午12時許 同上被告戶籍地 3,000元 甲基安非他命約1克 彭祥炬幫助犯施用第二級毒品罪，累犯，處有期徒刑叁月，如易科罰金，以新臺幣壹仟元折算壹日。 七  109年12月6日 下午10時許 同上被告戶籍地 3,000元 甲基安非他命約1克 彭祥炬幫助犯施用第二級毒品罪，累犯，處有期徒刑叁月，如易科罰金，以新臺幣壹仟元折算壹日。 八  109年12月13日 下午11時30分許 同上被告戶籍地 3,000元  甲基安非他命約1克 彭祥炬幫助犯施用第二級毒品罪，累犯，處有期徒刑叁月，如易科罰金，以新臺幣壹仟元折算壹日。